【裁判字號】    98,台上,4471
【裁判日期】    980806
【裁判案由】    違反毒品危害防制條例
【裁判全文】
最高法院刑事判決            九十八年度台上字第四四七一號
上  訴  人  甲○○
上列上訴人因違反毒品危害防制條例案件，不服台灣高等法院中
華民國九十八年五月二十五日第二審判決（九十八年度上訴字第
一八五五號，起訴案號：台灣板橋地方法院檢察署九十八年度毒
偵字第一九七號），提起上訴，本院判決如下：
    主  文
上訴駁回。
    理  由
按刑事訴訟法第三百七十七條規定，上訴於第三審法院，非以判
決違背法令為理由，不得為之。是提起第三審上訴，應以原判決
違背法令為理由，係屬法定要件。如果上訴理由書狀並未依據卷
內訴訟資料，具體指摘原判決不適用何種法則或如何適用不當，
或所指摘原判決違法情事，顯與法律規定得為第三審上訴理由之
違法情形，不相適合時，均應認其上訴為違背法律上之程式，予
以駁回。本件上訴人甲○○不服第一審判決論處施用第一級毒品
（累犯）罪刑，提起第二審上訴，原判決以其未依據卷內訴訟資
料具體指摘第一審判決採證、認事、用法、量刑有何違法或不當
之處，屬上訴未敘述具體理由，因認其第二審上訴不合法律上程
式，予以駁回，已詳敘所憑之理由。從形式上觀察，原判決並無
違背法令之情形。上訴意旨對於原判決從程序上駁回上訴人在第
二審之上訴，究竟有何違背法令，未置一詞，徒就第一審判決業
已敘明上訴人係於治療中為本件施用海洛因行為，無毒品危害防
制條例第二十一條第二項之適用乙節，再事爭執，殊非適法之第
三審上訴理由。又卷查上訴人有施用海洛因惡習，本件係警方於
查緝毒品案件時，見其形跡可疑，上前盤查，上訴人始交出所攜
海洛因一小包，經警以其涉嫌違反毒品危害防制條例，當場拘捕
，上訴人於警詢時復自白施用海洛因，並同意採尿檢驗，確呈嗎
啡之陽性反應等情，有台北縣政府警察局海山分局解送人犯報告
書、調查筆錄等在偵查卷內可稽。是警方於上訴人自白前，即已
發覺其犯罪，自與自首要件不符。矧依刑法第六十二條規定，自
首僅係「得減輕其刑」，減輕與否，事實審法院本有裁酌之權，
第一審未予減輕其刑，核無不合，原審予以維持，亦無違法可言
。上訴意旨以第一審判決未依自首之例酌減其刑，指摘原判決予
以維持不當云云，亦非依據卷內資料執為指摘之適法第三審上訴
理由。本件上訴違背法律上之程式，應予駁回。
據上論結，應依刑事訴訟法第三百九十五條前段，判決如主文。
中    華    民    國  九十八  年    八    月    六    日
                      最高法院刑事第十庭
                          審判長法官  花  滿  堂
                                法官  黃  正  興
                                法官  陳  東  誥
                                法官  林  錦  芳
                                法官  洪  昌  宏
      本件正本證明與原本無異
                                      書  記  官
中    華    民    國  九十八  年    八    月   十一   日
                                                      m


司法院資訊處製作；財團法人民間司法改革基金會備份。
